臺灣臺北地方法院刑事判決　　　　　　100年度簡上字第216號
上　訴　人　臺灣臺北地方法院檢察署檢察官
被　　　告　周沛妤
上列上訴人因被告偽造文書等案件，不服中華民國100年3月29日
本院100年度簡字第876號第一審簡易判決（起訴案號：99年度偵
緝字第2062號），提起上訴，本院管轄之第二審合議庭，依通常
程序自為第一審判決如下：
    主  文
原判決撤銷。
周沛妤犯如附表「罪名」欄所示之罪，各處如附表「宣告刑」欄
所示之刑。應執行有期徒刑壹年陸月。
    事  實
一、周沛妤因經濟困窘，需款孔急，竟各基於行使偽造私文書、
    意圖為自己不法所有之犯意，分別於附表所示之時間，前往
    陽信商業銀行龍江分行，利用保管其母周白筱冬所有之陽信
    商業銀行龍江分行帳號000000000000號帳戶存
    摺及印章之便，未經周白筱冬同意，冒用周白筱冬之名義，
    填具取款條，並盜用上開周白筱冬之印章蓋印於各該取款條
    上，表示周白筱冬自前開帳戶分別提領如附表所示之各該款
    項之意，而偽造各該取款條私文書後，連同上開存摺，一併
    持向陽信商業銀行龍江分行承辦員行使，申請提領上開周白
    筱冬帳戶之款項，使該行承辦員於核對各該取款條上之周白
    筱冬印文，與開戶印鑑印文相符而陷於錯誤，誤信周沛妤已
    獲周白筱冬授權提款，而分別將附表所示周白筱冬帳戶之款
    項交付周沛妤，均足以生損害於周白筱冬及陽信商業銀行龍
    江分行對於帳戶管理之正確性。
二、案經周白筱冬委請其子周繼昌訴由臺北市政府警察局中山分
    局報請臺灣臺北地方法院檢察署檢察官偵查起訴。
    理  由
一、前揭事實，迭據被告周沛妤於原審及本院審理時坦承不諱，
    核與告訴人周白筱冬暨告訴代理人周繼昌指訴情節大致相符
    ，並有陽信商業銀行客戶對帳單、陽信商業銀行龍江分行九
    十九年十二月二十二日陽信龍江字第九九００三九號函暨取
    款條附卷可稽（見九十九年度偵字第一五五一五號卷第一０
    頁、九十九年度偵緝字第二０六二號卷第三三至三八頁）。
    本件事證明確，被告犯行洵堪認定，應予依法論科。
二、核被告所為，均係犯刑法第二百十六條、第二百十條之行使
    偽造私文書及第三百三十九條第一項之詐欺取財罪。其各次
    盜用印章，係各次偽造私文書之部分行為，偽造私文書之低
    度行為，又為行使偽造私文書之高度行為所吸收，均不另論
    罪，公訴意旨認應另論同法第二百十七條之盜用印章罪，尚
    有誤會。被告分別於附表所示之時間，各以一行為同時觸犯
    行使偽造私文書及詐欺取財等二罪名，均為想像競合犯，依
    刑法第五十五條規定，各應從一重之行使偽造私文書罪論處
    。又其所犯如附表所示之五罪間，犯意各別，行為互殊，應
    予分論併罰。
三、原審予以論罪科刑，固非無見，惟原審認被告提領告訴人帳
    戶款項，所為係犯刑法第三百三十五條第一項之侵占罪，尚
    有未洽，自應由本院撤銷改判。爰審酌被告雖無前科，然身
    為告訴人之女，竟因急需款項，即利用保管告訴人帳戶存摺
    及印章之便加以盜用，詐領告訴人之存款，嚴重危害告訴人
    之財產權益，犯後雖坦承犯行，惟迄今分文未償，態度難謂
    良好等一切情狀，分別量處如附表所示之刑，並定其應執行
    之刑。至被告盜用告訴人之印章於取款條上所蓋之印文，既
    非偽造，自無從依刑法第二百十九條規定宣告沒收，附此敘
    明。
據上論斷，應依刑事訴訟法第四百五十五條之一第一項、第三項
、第三百六十九條第一項前段、第三百六十四條、第二百九十九
條第一項前段，刑法第二百十六條、第二百十條、第三百三十九
條第一項、第五十五條、第五十一條第五款，刑法施行法第一條
之一第一項、第二項前段，判決如主文。
本案經檢察官吳宇青到庭執行職務
中    華    民    國   100    年    8     月    31    日
                  刑事第六庭審判長法  官  黃桂興
                                  法  官  林晏如
                                  法  官  陳芃宇
以上正本證明與原本無異。
如不服本判決應於收受送達後10日內向本院提出上訴書狀，並應
敘述具體理由；其未敘述上訴理由者，應於上訴期間屆滿後20日
內向本院補提理由書（均須按他造當事人之人數附繕本）「切勿
逕送上級法院」。告訴人或被害人如對於本判決不服者，應具備
理由請求檢察官上訴，其上訴期間之計算係以檢察官收受判決正
本之日期為準。
                                  書記官  徐鶯尹
中    華    民    國   100    年    9     月    1     日
附表：
┌──┬──────────┬───────┬──────┬──────┐
│編號│     犯罪時間       │   提款數額   │    罪名    │   宣告刑   │
│    │                    │  （新臺幣）  │            │            │
├──┼──────────┼───────┼──────┼──────┤
│ 一 │九十九年二月三日    │三十萬元      │行使偽造私文│有期徒刑月│
│    │                    │              │書，足以生損│            │
│    │                    │              │害於他人    │            │
├──┼──────────┼───────┼──────┼──────┤
│ 二 │九十九年二月八日    │四十萬元      │行使偽造私文│有期徒刑月│
│    │                    │              │書，足以生損│            │
│    │                    │              │害於他人    │            │
├──┼──────────┼───────┼──────┼──────┤
│ 三 │九十九年二月九日    │二百萬元      │行使偽造私文│有期徒刑捌月│
│    │                    │              │書，足以生損│            │
│    │                    │              │害於他人    │            │
├──┼──────────┼───────┼──────┼──────┤
│ 四 │九十九年二月二十五日│一百九十萬元  │行使偽造私文│有期徒刑捌月│
│    │                    │              │書，足以生損│            │
│    │                    │              │害於他人    │            │
├──┼──────────┼───────┼──────┼──────┤
│ 五 │九十九年三月二日    │五十二萬一千元│行使偽造私文│有期徒刑肆月│
│    │                    │              │書，足以生損│            │
│    │                    │              │害於他人    │            │
└──┴──────────┴───────┴──────┴──────┘
附錄本案論罪科刑法條全文：
中華民國刑法第216條
行使第 210 條至第 215 條之文書者，依偽造、變造文書或登載
不實事項或使登載不實事項之規定處斷。
中華民國刑法第210條
偽造、變造私文書，足以生損害於公眾或他人者，處 5 年以下
有期徒刑。
中華民國刑法第339條
意圖為自己或第三人不法之所有，以詐術使人將本人或第三人之
物交付者，處 5 年以下有期徒刑、拘役或科或併科 1 千元以下
罰金。
以前項方法得財產上不法之利益或使第三人得之者，亦同。
前二項之未遂犯罰之。